【裁判字號】    92,毒抗,571
【裁判日期】    921127
【裁判案由】    毒品危害防制條例
【裁判全文】
臺灣高等法院刑事裁定                            九十二年度毒抗字第五七一號
    抗  告  人
    即  被  告  甲○○
右抗告人因違反毒品危害防制條例案件，不服臺灣板橋地方法院九十二年度度毒聲字
第三三七七號，中華民國九十二年十月二十九日裁定（聲請觀察勒戒案號：臺灣板橋
地方法院檢察署九十二年度聲觀字第一四二六號），提起抗告，本院裁定
如左：
    主  文
原裁定撤銷，發回臺灣板橋地方法院。
    理  由
一、檢察官聲請意旨以：抗告人即被告甲○○基於施用毒品之犯意，於民國（下同）
    九十二年三月三日為警採尿前回溯七十二小時內某時，在不詳地點，施用第二級
    毒品ＭＤＭＡ，經警於同年三月三日八時二十五分許，在臺北縣泰山鄉○○路路
    口查獲。前揭犯行業據被告坦承不諱，且其為警查獲時所採集之尿液，經送檢結
    果，呈毒品ＭＤＭＡ及ＭＤＡ反應，有國防部憲兵司令部刑事鑑識中心通知書一
    紙在卷足憑，爰依毒品危害防制條例第二十條第一項及觀察勒戒處分執行條例第
    三條第一項規定，聲請裁定將被告送勒戒處所觀察、勒戒。
二、原審則以檢察官聲請意旨經核屬實，認被告有施用第二級毒品ＭＤＭＡ之犯行，
    裁定應送勒戒處所觀察、勒戒。
三、被告提起抗告意旨略以：伊並無施用毒品，於庭訊時亦未承認有施用毒品，另於
    偵查時檢察官告知伊之尿液呈現「陰性」反應，原裁定不察，逕認伊須接受觀察
    、勒戒，自有不當，求予廢棄並另為適當裁定云云。
四、經查，原裁定雖謂被告承認有施用第二級毒品ＭＤＭＡ之犯行，惟經本院詳閱原
    審卷後，並無發現任何筆錄或其他證據足資證明被告對其犯行已坦承不諱。又原
    審卷內所附國防部憲兵司令部刑事鑑識中心九十二年十月一日（九二）宇鑑字第
    一三一三三號鑑驗通知書內之鑑驗結果固然對送鑑之尿液檢出「有ＭＤＭＡ反應
    、有ＭＤＡ反應，有愷他命（ＬＥＴＡＭＩＮＥ）反應」，有上開鑑驗通知書附
    卷可據（見原審卷四頁）。惟上開鑑驗通知書內「檢驗資料」一欄所載送驗之尿
    液編號為「９２保２６０６尿液乙瓶」，而附於原審卷內之臺北縣警察局新莊分
    局偵辦毒品危害防制條例案被移送人姓名代碼對照表影本（見原審卷三頁），其
    內容雖模糊，然可約略辨識之被移送人代碼編號並非上開鑑驗通知書所載之「９
    ２保２６０６」號，則原審據以認定被告尿液有毒品反應之上開鑑驗通知書是否
    為被告尿液送檢後所得結果，亦有疑問。原審逕裁定被告應送勒戒處所觀察、勒
    戒，容有未洽，抗告意旨指摘原裁定不當，非無理由，應由本院將原裁定撤銷，
    發回原審更為妥適之裁定。
據上論斷，依刑事訴訟法第四百十三條前段，裁定如主文。
中      華      民      國    九十二    年     十一     月    二十七    日
                            臺灣高等法院刑事第三庭
                                審判長法  官  張  連  財
                                      法  官  黃  金  富
                                      法  官  林  明  俊
右正本證明與原本無異
不得再抗告。
                                      書記官  蕭  進  忠
中      華      民      國    九十二    年     十二     月      一      日


司法院資訊處製作；財團法人民間司法改革基金會備份。
